

KONTAKT DO MNIE

- 501 297 401
- mar.bogucki@gmail.com
- S marbogucki
- (in) marcin-bogucki-a96a8672

JĘZYKI

 Angielski - B1 / dobra w czytaniu i pisaniu dokumentacji

HOBBY

- ⊙ Zdrowe odżywianie, gotowanie
- Literatura informatyczna
- O Sport siłownia, siatkówka
- Filmy Star Wars

Marcin Bogucki

Web Designer, Front-end Developer

Wymagająca praca na stanowisku Front-end Developer, która pozwoli mi połączyć zdobytą wiedzę akademicką i umiejętności praktyczne. Chciał bym być członkiem profesjonalnego zespołu, w którym będę mógł polepszyć swoje umiejętności, poprzez zdobycie doświadczenia zawodowego, szczególnie w JavaScript i Angular JS.



DOŚWIADCZENIE ZAWODOWE

2014-03 / dzisiaj 2 lata 6 miesięcy (Pruszków)

DaVinci Medical System

Web Designer, Front-end Developer

Interfejsy aplikacji internetowych, przygotowanie kodu HTML i CSS dla oprogramowania medycznego.

Etendard Sp. zo.o.

Junior Front-end Developer

Strony WWW, sklepy internetowe i aplikacje internetowe (HTML, CSS, jQuery).

2010-10 / 2013-03 2 lata 6 miesięcy (Warszawa) Grupa Wsparcia Projektów Inwestycyjnych

Web Designer HTML/CSS Developer

Projektowanie graficzne i tworzenie szablonów HTML i CSS.

2010-06 / 2012-09 2 lata 4 miesiące (Warszawa)

Education Media House

WebDesigner, XHTML/CSS Developer

Tworzenie elektronicznych dzienników dla szkół.

2008-09 / 2010-05 1 rok 9 miesięcy (Warszawa)

Go Studio

HTML/CSS Developer

Tworzenie stron internetowych i sklepów internetowych



2016	0	Szkolenie Junior Front-end Developer
2015 - 2016	0	English Unlimited Poziom B1
2014	0	Eduweb Responsive Web Design
2006-2007	0	Szkoła Policealna TEB Edukacja Grafik komputerowy
2005-2008	0	Uniwersytet Warmińsko-Mazurski w Olsztynie Przygotowanie pedagogiczne i zdobycie kwalifikacji do prowadzenia szkoleń informatycznych.
2003-2008	0	Uniwersytet Warmińsko-Mazurski w Olsztynie Edukacja Techniczno - Informatyczna



jQuery
Illustrator

SASS
InDesign

PHP
InDesign

MySQL
InDesign

Tortoise
InDesign

SVN
InDesign

InDesign
InDesign</td

Wyrażam zgodę na przetwarzanie moich danych osobowych dla potrzeb niezbędnych do realizacji procesu rekrutacji (zgodnie z Ustawą z dnia 29.08.1997 roku o Ochronie Danych Osobowych; (tekst jednolity: Dz.U. z 2015r., poz. 2135).